【裁判字號】    97,簡上,23
【裁判日期】    971029
【裁判案由】    給付管理費
【裁判全文】
臺灣臺東地方法院民事判決              97年度簡上字第23號
上  訴  人  乙○○
                    樓之11
            辛○○
            戊○○
            丙○○
            丁○○
共      同
訴訟代理人  陳信伍律師
被 上訴 人  知本富野渡假村區分所有權者管理委員會
法定代理人  庚○○
訴訟代理人  甲○○
上列當事人間請求給付管理費事件，上訴人對中華民國97年4月
16日本院臺東簡易庭97年度簡字第3號判決提起上訴，本院於民
國97年10月15日言詞辯論終結，判決如下：
    主      文
上訴駁回。
第二審訴訟費用新臺幣壹萬壹仟肆佰陸拾元由上訴人負擔。
    事實及理由
一、被上訴人起訴主張：如附表所示之21間知本富野渡假村套房
    （下稱系爭21間套房）所有權分屬上訴人5人所有（詳如附
    表所示），除其中系爭C2003號套房留為上訴人乙○○、辛○○自住外，其餘套房均出租與訴外人使用，惟依知本富野
    渡假村乙丙棟公寓大廈管理規約（下稱系爭規約）第32條之
    約定，仍應由區分所有權者即上訴人繳交管理費。而系爭21
    間套房自92年間起陸續積欠如附表所示之管理費，經被上訴
    人以存證信函催告上訴人繳納未果，爰起訴請求判命：（一
    ）上訴人乙○○應給付被上訴人新臺幣（下同）28,130元，
    及自96年8月21日（即起訴狀繕本送達上訴人乙○○翌日）
    起至清償日止，按週年利率5%計算之利息；（二）上訴人辛○○應給付被上訴人37,120元，及自96年8月21日（即起訴
    狀繕本送達上訴人辛○○翌日）起至清償日止，按週年利率
    5%計算之利息；（三）上訴人丙○○應給付被上訴人234,25
    6元，及自96年8月21日（即起訴狀繕本送達上訴人丙○○翌
    日）起至清償日止，按週年利率5%計算之利息；（四）上訴
    人丁○○應給付被上訴人194,575元，及自96年8月21日（即
    起訴狀繕本送達上訴人丁○○翌日）起至清償日止，按週年
    利率5%計算之利息；（五）上訴人戊○○應給付被上訴人54
    ,190 元，及自96年8月21日（即起訴狀繕本送達上訴人戊○○翌日）起至清償日止，按週年利率5%計算之利息；（六）
    願供擔保，請准宣告假執行等情。茲原審判決被上訴人全部
    勝訴，上訴人不服提起上訴，被上訴人除援用原審主張及陳
    述外，另補稱：系爭規約雖於97年4月20日修訂，將原規約
    第32條第6項第4款之「出租於管理公司之投資戶，其管理費
    一律由承租之管理公司繳交。」修訂為「出租於管理公司之
    投資戶，其管理費一律由承租之管理公司繳交，出租於管理
    公司以外業者之投資戶，不適用此條款。」僅係因與上訴人
    就管理費事件爭訟，為免爭議，故予以明文規定，並非謂在
    上開規約修正前係規定出租於管理公司以外之投資人亦係由
    承租人繳交管理費等語。
二、上訴人則以：分屬上訴人丙○○、丁○○、戊○○、乙○○
    、辛○○所有，而分別出租予黃麗卿之系爭C910（即被上訴
    人起訴請求之C2910）號、C993、C987、C985、C2907、C976
    、C982、C988、C990、B1555號套房，出租予彭阿殼之系爭
    C2014、C2018、C910（即被上訴人起訴請求之C2910）、C20
    20、C2013（即被上訴人起訴請求之C2011）、B1357、C2007
    、C2015、C2005號套房，出租予宋春梅之系爭B1557號套房
    ，所積欠之管理費：1.依系爭規約第2條第6項約定住戶指本
    大廈之區分所有權人、承租人或其他經區分所有權人同意，
    從事專有部分之使用或收益者，是承租人亦屬住戶，又系爭
    規約第27條約定：各區分所有權者移轉或出租時，應通知管
    理服務人，否則該區分所有權者應繼續行使本規約所規定之
    權利與義務，依此約定當然解釋，各區分所有權者出租時，
    僅需「通知」管理服務人即原告，即可免除系爭規約所定之
    權利與義務，而上訴人業於92年12月31日、93年6月30日及
    94年8月25日寄發存證信函通知被上訴人上開各套房已出租
    予訴外人黃麗卿、宋春梅、彭阿殼之事實，顯已生通知效力
    ，被上訴人自應向各實際承租人收取本件管理費用。2. 又
    系爭規約第32條第6項第4款約定：「出租於管理公司之投資
    戶，其管理費一律由承租之管理公司繳交」，惟承租戶縱為
    個人，實質上仍與「管理公司」之性質相同，是被告就上開
    套房之出租情形，縱有漏未通知原告之情事，該等套房積欠
    之管理費自仍應依上開約定，由實際承租人繳交。3.況被上
    訴人於97年4月20日將系爭規約第32條第6項第4款之「出租
    於管理公司之投資戶，其管理費一律由承租之管理公司繳交
    。」修訂為「出租於管理公司之投資戶，其管理費一律由承
    租之管理公司繳交，出租於管理公司以外業者之投資戶，不
    適用此條款。」益證在上開規約修正前應由承租人繳交管理
    費等語，資為抗辯。並於原審聲明：（一）被上訴人之訴駁
    回。（二）如受不利判決，願供擔保請准宣告免為假執行。
三、原審審理結果，判決被上訴人全部勝訴，上訴人全部不服，
    提起上訴，嗣撤回部分上訴（即原審判決命被告丙○○應給
    付所有系爭C2003號套房，自92年7月1日起至96年6月30日止
    ，積欠之管理費共31,610元，及命被告戊○○給付其所有，
    出租予姜文震之系爭C775號套房，至93年9月1日起至96年5
    月31日止，積欠之管理費共26,060元，及均自96年8月21日
    起至清償日止，按週年利率百分之五計算之利息部分，是該
    部分已告確定），並於本院聲明：（一）原判決除確定部分
    外廢棄。（二）上開廢棄部分，被上訴人在第一審之訴及假
    執行之聲請均駁回。（三）第一（除確定部分外）、二審訴
    訟費用由被上訴人負擔。被上訴人則聲明：（一）上訴駁回
    。（二）上訴費用由上訴人負擔。
四、本件經本院整理並協議兩造爭執及不爭執事項如下：
（一）兩造不爭執事項如下，並有被上訴人所製作之知本富野渡
      假村應繳管理費明細表（原審卷第4頁）、知本富野渡假
      村乙丙棟公寓大廈管理規約（原審卷第48至69頁）、上訴
      人於92年12月31日、93年6月30日、94年8月25日寄送與被
      上訴人之存證信函（原審卷第34至36頁）、被上訴人於93
      年1月2日、93年7月16日回覆之存證信函（原審卷第104、
      98頁）、富野渡假村管理公司豐泰大飯店及知本通豪大飯
      店股份有限公司之登記資料查詢紀錄（原審卷第79、80頁
      ）、知本飯店渡假村第一屆第二次管理委員會會議記錄（
      原審卷第83至88頁）、知本富野渡假村九十七年度區分所
      有權者大會會議手冊及部分修訂規約條文（本審卷第26-2
      7頁）等文書在卷可稽，堪信屬實。
    1.系爭C2910、C993、C987、C985、C2907、C2014、C2018號
      等套房之坪數均為14.5坪，該7間套房經上訴人丙○○取
      得所有權後，分別積欠被上訴人下列管理費未繳，合計為
      202,646元：
      (1)系爭C2014號套房自92年6月13日起至96年6月30日止，
        共積欠管理費31,958元。
      (2)系爭C2018號套房自92年7月23日起至96年6月30日止，
        共積欠管理費31,198元。
      (3)系爭C2910號套房自93年1月1日起至96年6月30日止，共
        積欠管理費28,130元。
      (4)系爭C993號套房自93年5月1日起至96年6月30日止，共
        積欠管理費25,810元。
      (5)系爭C987號套房自93年4月1日起至96年6月30日止，共
        積欠管理費26,390元。
      (6)系爭C985號套房自93年5月1日起至96年6月30日止，共
        積欠管理費25,810元。
      (7)系爭C2907號套房自92年4月1日起至96年6月30日止，共
        積欠管理費33,350元。
    2.系爭C976、C982、C988、C990、C2020、C2011（即C2013
      ）、B1357、B1555等套房，除系爭C976號之套房之面積為
      16.3 8坪外，其餘各套房之面積均為14.5坪，該8間套房
      經上訴人丁○○取得所有權後，分別積欠被上訴人下列管
      理費未繳，合計194,575元：
      (1)系爭C976號套房自93年4月1日起至96年6月30日止，共
        積欠管理費29,809元。
      (2)系爭C982號套房自93年4月1日起至96年6月30日止，共
        積欠管理費26,390元。
      (3)系爭C988號套房自93年4月1日起至96年6月30日止，共
        積欠管理費26,390元。
      (4)系爭C990號套房自93年4月1日起至96年6月30日止，共
        積欠管理費26,390元。
      (5)系爭C2020號套房自92年7月23日起至96年6月30日止，
        共積欠管理費31,198元。
      (6)系爭C2011（即C2103）號套房自92年7月23日起至96年6
        月30日止，共積欠管理費31,198元。
      (7)系爭B1357號套房自92年7月1日起至94年6月30日止，共
        積欠管理費14,210元。
      (8)系爭B1555號套房自93年4月1日起至94年6月30日止，共
        積欠管理費8,990元。
    3.系爭C2007號套房之面積為14.5坪，該間套房經上訴人戊○○取得所有權後，自93年1月1日起至96年6月30日止，
      共積欠被上訴人管理費28,130元。
    4.系爭C2015號套房之面積為14.5坪，該套房經上訴人乙○○取得所有權後，自93年1月1日起至96年6月30日止，共
      積欠被上訴人管理費28,130元。
    5.系爭C2005、B1557號套房之面積均為14.5坪，該2間套房
      經上訴人辛○○取得所有權後，分別積欠被上訴人下列管
      理費未繳，合計37,120元：
      (1)系爭C2005號套房自93年1月1日起至96年6月30日止，共
        積欠管理費28,130元。
      (2)系爭B1557號套房自93年4月1日起至94年6月30日止，共
        積欠管理費8,990元。
    6.上開各套房之管理費用，自92年1月份起至94年4月份止，
      以每坪40元計算；自94年5月份起，不論房屋用途為何，
      一律以每坪50元計算。
    7.上開各套房均自92年4月起即陸續租予他人使用，惟上訴
      人至92年12月31日始寄發存證信函予被上訴人，信函內容
      僅概括告知已將上訴人承購之富野渡假大廈套房出租他人
      ，並未附出租他人之房號明細，嗣於93年6月30日又寄存
      證信函與被上訴人，要求被上訴人應向各套房之現住人收
      取管理費，仍未附房號明細，至94年8月25日始再寄送詳
      列出黃麗卿自92年4月8日起承租系爭C2907號套房，自92
      年10月10日起承租系爭C910號套房（即C2910），自93年4
      月間起承租系爭C993、C987、C985、C976、C982、C988、
      C990、B1555號套房；彭阿殼自92年4月26日起承租系爭C2
      015、C2014號套房，自92年4月1日起承租系爭B1357、C20
      20號套房，自92 年4月10日起承租系爭C910號套房，自92
      年5月10日起承租C2013（即C2011），自92年6月24日起承
      租系爭C2018號套房，自93年3月25日起承租系爭C2005、C
      2007號套房；宋春梅自93年4月1日起承租系爭B1557號套
      房等出租明細之存證信函與被上訴人。
    8.系爭C2907、C993、C987、C985、C976、C982、C988、C91
      0（即C2910）、C2013（即C2011）、C990、B1555、C2015
      、C2014、B1357、C2020、C2018、C2005、C2007、B1557
      號套房如上訴人94年8月25日存證信函內所示之日期開始
      分別出租與黃麗卿、彭阿殼、宋春梅。
    9.被上訴人於接獲上訴人上開92年12月31日存證信函後，於
      93年1月2日回函表示上訴人並未提供黃麗卿、彭阿殼、宋
      春梅之住址及電話，亦未說明租用期限，無從計算管理費
      ，請上訴人儘速提供租用者之有關資料，以便被上訴人辦
      理；嗣於接獲上訴人上開93年6月30日存證信函後，於93
      年7月16日回函表示依規定應由所有權者即上訴人繳交管
      理費，被上訴人不介入所有權人與租用人之間，仍以所有
      權人為收取管理費之對象。
    10.系爭規約於97年4月20日修訂，將原規約第32條第6項第4
      款之「出租於管理公司之投資戶，其管理費一律由承租之
      管理公司繳交。」修訂為「出租於管理公司之投資戶，其
      管理費一律由承租之管理公司繳交，出租於管理公司以外
      業者之投資戶，不適用此條款。」
（二）兩造爭執事項如下：
      分屬上訴人5人所有，各出租予黃麗卿之系爭C910（即上
      訴人起訴請求之C2910）號、C993、C987、C985、C2907、
      C976、C982、C988、C990、B1555號套房，出租予彭阿殼
      之系爭C2014、C2018、C910（即C2910）、C2020、C2013
     （即C2011）、B1357、C2007、C2 015、C2005號套房，及
      出租予宋春梅之系爭B1557號套房所積欠之管理費部分，
      上訴人5人是否應分別繳交？
五、得心證之理由：
（一）查系爭規約於第2章「權利與義務」章節第4條至第6條明
      定區分所有權人之權利與義務，諸如於維護專有部分及行
      使其權利時，不得妨害其他住戶之安寧秩序、維修費用之
      負擔、區分所有權人之表決權、選舉權、被選舉權、罷免
      權之行使等事項，於第7章「管理經費」第32條則另行約
      定有關管理費之徵收對象為知本富野渡假村區分所有權者
      （含投資戶、自住戶、商場、停車場），由此章節安排，
      顯見規約有意將「管理費之繳交」自一般區分所有權人權
      利義務中獨立為特別規定。再參諸一般公寓大廈管理，區
      分所有權人將各區分所有單位再行出租他人，在所多見，
      而因管理費之收取係為維護全體住戶公共利益，性質較所
      有權人之一般義務更為特殊，為免收取管理費之情形趨於
      複雜，致影響住戶權益，亦多約定縱區分所有權人將各區
      分所有單位再行出租他人，仍應由區分所有權人負責繳交
      管理費，管理委員會不介入區分所有權人與實際承租人間
      之法律關係，是系爭規約於第6章「管理委員會」第27條
      固約定：「住戶所有權告知：各區分所有權者移轉或出租
      時，應通知管理服務人，否則該區分所有權者應繼續行使
      本規約所規定之權利與義務。」顯僅指規約第2章所定之
      權利與義務，而不及於規約第32條管理費之徵收事項，洵
      堪認定。
（二）上訴人丙○○、丁○○、戊○○、乙○○、辛○○就出租
      予黃麗卿、彭阿殼、宋春梅使用之上開19間套房，已先後
      於92年12月31日、93年6月30日及94年8月25日寄發存證信
      函通知被上訴人之事實，固為被上訴人所不爭執，惟參照
      上開說明，縱上訴人寄發存證信函之行為已符合系爭規約
      第27條「通知管理服務人」之約定，亦僅只謂定系爭規約
      第2章所定相關權利及義務事項之規範對象移轉至各套房
      之實際承租人，本件被上訴人既係請求系爭套房積欠之管
      理費，屬系爭規約第2章範疇以外之特別義務，自仍應依
      系爭規約第32條之約定，由區分所有權人即各上訴人繳交
      管理費，而與上訴人是否將出租情事通知原告無涉，是上
      訴人丙○○、丁○○、戊○○、乙○○、辛○○抗辯其已
      依系爭規約第27條通知管理服務人，被上訴人應向實際承
      租人請求管理費云云，自無可採。
（三）上訴人雖另抗辯上開套房既已分別由黃麗卿、彭阿殼、宋
      春梅承租，應視同97年4月20日修正前之系爭規約第32條
      第6項第4款「出租於管理公司之投資戶，其管理費一律由
      承租之管理公司繳交」之規定，由實際承租人繳交云云。
      惟查，系爭規約第3章「大廈使用說明」第7條約定：「專
      有部分之用途內容說明：（一）套房住宅部分：1、投資
      型之區分所有權者，應將其所有之住宅部分依約由管理委
      員會出租於管理公司經營不得私自（出租）非法經營。．
      ．．．」，顯見管理公司之承租資格，需透過被上訴人出
      租，稽其用意，乃在藉由管理委員會的篩選，避免承租關
      係趨於複雜，增加管理費收取難度，是上訴人主張出租於
      非管理公司之承租人時，亦可類推適用系爭規約第32條第
      6項第4款規定，由實際承租人繳納云云，尚無可採。又被
      上訴人於86年第1屆第2次管理委員會會議中決議通過由豐
      泰大飯店股份有限公司（下稱豐泰公司）為管理公司，嗣
      於95年度6月份管理委員會會議中又決議通過就公共區域
      維護管理工作部分，再增加知本通豪大飯店股份有限公司
      （下稱通豪公司）併為管理公司，有該二次委員會議紀錄
      、通豪公司變更名稱或所營事業登記預查申請表及知本富
      野渡假村公共區域共用設施維護管理辦法在卷可稽（見原
      審卷第83至88頁），足見符合系爭規約所稱之「管理公司
      」者，非但需具有公司組織之法定要件，並需經被上訴人
      決議同意，始足當之，查系爭套房之承租人均為個人，已
      如前述，顯與「管理公司」之要件不符，自無修正前系爭
      規約32條第6項第4款約定之適用。再者，上開修正內容對
      於「出租於管理公司之投資戶，其管理費一律由承租之管
      理公司繳交」一節並未改變，僅係增加後段「出租於管理
      公司以外業者之投資戶，不適用此條款。」，並未使該條
      款之整體文義改變，修正目的應係如被上訴人所稱，係為
      避免將來發生類如本件爭端而設，故上開規約之修正並無
      使修正前出租於管理公司以外業者之投資戶，改由各承租
      人繳交所積欠之管理費之意。此外，上訴人復無其他事證
      足證系爭套房之管理費應由實際承租人繳交，其上開所辯
      ，洵屬無據。
（四）上訴人雖另以：上訴人於出租上開套房時，已與承租人約
      定由承租人繳交管理費，被上訴人亦長期向承租人收取管
      理費，故上訴人並無義務繳交積欠之管理費等語置辯，並
      舉證人己○○證言為證。惟按第三人與債務人訂立契約承
      擔其債務者，非經債權人承認，對於債權人不生效力，民
      法第301條定有明文。又債務之承擔，關係債權人之利害
      甚大，非得債權人之同意，不能發生拘束債權人之效力，
      亦有最高法院18年上字第2369號判例意旨可資參照。查證
      人己○○固於本院審理時證稱：伊從86、87年間開始承租
      知本富野渡假村套房，房東約有5、6人，都是個人投資客
      ，如同管理公司一樣，都是約定由承租人來繳交管理費等
      語，惟縱令屬實，亦僅能證明上訴人與承租人間有承擔管
      理費債務之約定，然既未經債權人即被上訴人承認，對於
      被上訴人自不生效力。而上訴人於93年6月30日以存證信
      函通知被上訴人，要求被上訴人應向各套房之現住人收取
      管理費，被上訴人接獲上訴人上開存證信函後，於93年7
      月16日回函表示，依規定應由所有權者即上訴人繳交管理
      費，被上訴人不介入所有權人與租用人之間，仍以所有權
      人為收取管理費之對象等情，為兩造所不爭執，足見被上
      訴人並未同意上開債務之承擔，自不受該債務承擔約定之
      拘束，是上訴人執此主張被上訴人應向各實際承租人收取
      管理費，要屬無據。
（五）從而，被上訴人依系爭規約第32條之約定，請求上訴人分
      別繳如附表所示各（除C2003號、C775號）套房，積欠之
      管理費，核有理由。
六、綜上，被上訴人依系爭規約第32條之約定，請求上訴人乙○○給付28,130元，上訴人辛○○給付37,120元，上訴人丙○○給付202,646元（扣除系爭C2003號套房，積欠之31,610元
    ），上訴人丁○○給付194,575元，上訴人戊○○給付28,13
    0元（扣除系爭C775號套房積欠之26,060元），均屬有據，
    應予准許。又按給付有確定期限者，債務人自期限屆滿時起
    ，負遲延責任。遲延之債務，以支付金錢為標的者，債權人
    得請求依法定利率計算之遲延利息。應付利息之債務，其利
    率未經約定，亦無法律可據者，週年利率為5%，民法第229
    條第1項、第233條第1項前段、第203條分別定有明文。本件
    被上訴人請求上訴人5人所為之給付係以支付金錢為標的，
    依系爭規約第32條第6項第1款並定有確定期限即每月15日前
    繳交，且未約定利息，而被上訴人所請求系爭19戶套房積欠
    之管理費於96年8月7日提起本訴時均已屆期，是被上訴人併
    請求就各上訴人所給付之上開金額均自96年8月21日即起訴
    狀繕本送達各上訴人翌日起至清償日止，按週年利率5% 計
    算之利息，核無不合，應予准許。原審為上訴人敗訴之判決
    ，並以本件係適用民事訴訟法第427條簡易程序所為被告即
    上訴人敗訴之判決，依職權宣告假執行，及依上訴人陳明願
    供擔保免為假執行，併宣告上訴人為被上訴人預供擔保金額
    後，得免為假執行，於法並無不合。上訴人上訴意旨仍執陳
    詞，指責原判決不當求為廢棄改判，即無理由，應予駁回。
七、本件判決基礎已臻明確，兩造其餘攻防方法及訴訟資料，經
    本院審酌後，核與判決不生影響，無逐一論駁之必要，併此
    敘明。
八、據上論結，本件上訴為無理由，依民事訴訟法第436條之1第
    3項、第449條第1項、第78條、第85條第1項，判決如主文。
中    華    民    國    97    年    10    月    29    日
                  民事庭      審判長法  官  陳銘珠
                                    法  官  傅曉瑄
                                    法  官  范乃中
以上正本係照原本作成。
本件不得上訴。
中    華    民    國    97    年    10   月     30    日
                                    書記官  許瑞權
附表：均坐落於臺東縣卑南鄉○○村○○路30之2號知本富野渡
      假村乙丙棟之21間套房
┌───┬───┬───┬───────────────────────────────────┐
│區分所│房號  │坪數（│積欠之管理費明細                                                      │
│有權人│      │平方公├─────┬─────┬─────┬─────┬─────┬─────┤
│姓名  │      │尺）  │92年度積欠│93年度積欠│94年度積欠│95年度積欠│96年度積欠│總計積欠數│
│      │      │      │數額（新臺│數額（新臺│數額（新臺│數額（新臺│數額（新臺│額（新臺幣│
│      │      │      │幣）      │幣）      │幣）      │幣）      │幣）      │）        │
├───┼───┼───┼─────┼─────┼─────┼─────┼─────┼─────┤
│丙○○│C2003 │14.5  │自92年7月1│自93年1月1│自94年1月1│自95年1月1│自96年1月1│31,610元  │
│      │      │      │日起至92年│日起至93年│日起至94年│日起至95年│日起至96年│          │
│      │      │      │12月31日止│12月31日止│12月31日止│12月31日止│6月30日止 │          │
│      │      │      │共積欠3,48│共積欠6,96│共積欠8,12│共積欠8,70│共積欠4,35│          │
│      │      │      │0元       │0元       │0元       │0元       │0元       │          │
│      ├───┼───┼─────┼─────┼─────┼─────┼─────┼─────┤
│      │C2014 │14.5  │自92年6月1│自93年1月1│自94年1月1│自95年1月1│自96年1月1│31,958元  │
│      │      │      │3日起至92 │日起至93年│日起至94年│日起至95年│日起至96年│          │
│      │      │      │年12月31日│12月31日止│12月31日止│12月31日止│6月30日止 │          │
│      │      │      │止共積欠  │共積欠6,96│共積欠8,12│共積欠8,70│共積欠4,35│          │
│      │      │      │3,828元   │0元       │0元       │0元       │0元       │          │
│      ├───┼───┼─────┼─────┼─────┼─────┼─────┼─────┤
│      │C2018 │14.5  │自92年7月2│自93年1月1│自94年1月1│自95年1月1│自96年1月1│31,198元  │
│      │      │      │3日起至92 │日起至93年│日起至94年│日起至95年│日起至96年│          │
│      │      │      │年12月31日│12月31日止│12月31日止│12月31日止│6月30日止 │          │
│      │      │      │止共積欠3,│共積欠6,96│共積欠8,12│共積欠8,70│共積欠4,35│          │
│      │      │      │068元     │0元       │0元       │0元       │0元       │          │
│      ├───┼───┼─────┼─────┼─────┼─────┼─────┼─────┤
│      │C2910 │14.5  │無        │自93年1月1│自94年1月1│自95年1月1│自96年1月1│28,130元  │
│      │(即C9 │      │          │日起至93年│日起至94年│日起至95年│日起至96年│          │
│      │10)   │      │          │12月31日止│12月31日止│12月31日止│6月30日止 │          │
│      │      │      │          │共積欠6,96│共積欠8,12│共積欠8,70│共積欠4,35│          │
│      │      │      │          │0元       │0元       │0元       │0元       │          │
│      ├───┼───┼─────┼─────┼─────┼─────┼─────┼─────┤
│      │C993  │14.5  │無        │自93年5月1│自94年1月1│自95年1月1│自96年1月1│25,810元  │
│      │      │      │          │日起至93年│日起至94年│日起至95年│日起至96年│          │
│      │      │      │          │12月31日止│12月31日止│12月31日止│6月30日止 │          │
│      │      │      │          │共積欠4,64│共積欠8,12│共積欠8,70│共積欠4,35│          │
│      │      │      │          │0元       │0元       │0元       │0元       │          │
│      ├───┼───┼─────┼─────┼─────┼─────┼─────┼─────┤
│      │C987  │14.5  │無        │自93年4月1│自94年1月1│自95年1月1│自96年1月1│26,390元  │
│      │      │      │          │日起至93年│日起至94年│日起至95年│日起至96年│          │
│      │      │      │          │12月31日止│12月31日止│12月31日止│6月30日止 │          │
│      │      │      │          │共積欠5,22│共積欠8,12│共積欠8,70│共積欠4,35│          │
│      │      │      │          │0元       │0元       │0元       │0元       │          │
│      ├───┼───┼─────┼─────┼─────┼─────┼─────┼─────┤
│      │C985  │14.5  │無        │自93年5月1│自94年1月1│自95年1月1│自96年1月1│25,810元  │
│      │      │      │          │日起至93年│日起至94年│日起至95年│日起至96年│          │
│      │      │      │          │12月31日止│12月31日止│12月31日止│6月30日止 │          │
│      │      │      │          │共積欠4,64│共積欠8,12│共積欠8,70│共積欠4,35│          │
│      │      │      │          │0元       │0元       │0元       │0元       │          │
│      ├───┼───┼─────┼─────┼─────┼─────┼─────┼─────┤
│      │C2907 │14.5  │自92年4月1│自93年1月1│自94年1月1│自95年1月1│自96年1月1│33,350元  │
│      │      │      │日起至92年│日起至93年│日起至94年│日起至95年│日起至96年│          │
│      │      │      │12月31日止│12月31日止│12月31日止│12月31日止│6月30日止 │          │
│      │      │      │共積欠5,22│共積欠6,96│共積欠8,12│共積欠8,70│共積欠4,35│          │
│      │      │      │0元       │0元       │0元       │0元       │0元       │          │
├───┼───┼───┼─────┼─────┼─────┼─────┼─────┼─────┤
│丁○○│C976  │16.38 │無        │自93年4月1│自94年1月1│自95年1月1│自96年1月1│29,809元  │
│      │      │      │          │日起至93年│日起至94年│日起至95年│日起至96年│          │
│      │      │      │          │12月31日止│12月31日止│12月31日止│6月30日止 │          │
│      │      │      │          │共積欠5,89│共積欠9,17│共積欠9,82│共積欠4,91│          │
│      │      │      │          │5元       │2元       │8元       │4元       │          │
│      ├───┼───┼─────┼─────┼─────┼─────┼─────┼─────┤
│      │C982  │14.5  │無        │自93年4月1│自94年1月1│自95年1月1│自96年1月1│26,390元  │
│      │      │      │          │日起至93年│日起至94年│日起至95年│日起至96年│          │
│      │      │      │          │12月31日止│12月31日止│12月31日止│6月30日止 │          │
│      │      │      │          │共積欠5,22│共積欠8,12│共積欠8,70│共積欠4,35│          │
│      │      │      │          │0元       │0元       │0元       │0元       │          │
│      ├───┼───┼─────┼─────┼─────┼─────┼─────┼─────┤
│      │C988  │14.5  │無        │自93年4月1│自94年1月1│自95年1月1│自96年1月1│26,390元  │
│      │      │      │          │日起至93年│日起至94年│日起至95年│日起至96年│          │
│      │      │      │          │12月31日止│12月31日止│12月31日止│6月30日止 │          │
│      │      │      │          │共積欠5,22│共積欠8,12│共積欠8,70│共積欠4,35│          │
│      │      │      │          │0元       │0元       │0元       │0元       │          │
│      ├───┼───┼─────┼─────┼─────┼─────┼─────┼─────┤
│      │C990  │14.5  │無        │自93年4月1│自94年1月1│自95年1月1│自96年1月1│26,390元  │
│      │      │      │          │日起至93年│日起至94年│日起至95年│日起至96年│          │
│      │      │      │          │12月31日止│12月31日止│12月31日止│6月30日止 │          │
│      │      │      │          │共積欠5,22│共積欠8,12│共積欠8,70│共積欠4,35│          │
│      │      │      │          │0元       │0元       │0元       │0元       │          │
│      ├───┼───┼─────┼─────┼─────┼─────┼─────┼─────┤
│      │C2020 │14.5  │自92年7月2│自93年1月1│自94年1月1│自95年1月1│自96年1月1│31,198元  │
│      │      │      │3日起至92 │日起至93年│日起至94年│日起至95年│日起至96年│          │
│      │      │      │年12月31日│12月31日止│12月31日止│12月31日止│6月30日止 │          │
│      │      │      │止共積欠3,│共積欠6,96│共積欠8,12│共積欠8,70│共積欠4,35│          │
│      │      │      │068元     │0元       │0元       │0元       │0元       │          │
│      ├───┼───┼─────┼─────┼─────┼─────┼─────┼─────┤
│      │C2011 │14.5  │自92年7月2│自93年1月1│自94年1月1│自95年1月1│自96年1月1│31,198元  │
│      │(即C20│      │3日起至92 │日起至93年│日起至94年│日起至95年│日起至96年│          │
│      │13)   │      │年12月31日│12月31日止│12月31日止│12月31日止│6月30日止 │          │
│      │      │      │止共積欠3,│共積欠6,96│共積欠8,12│共積欠8,70│共積欠4,35│          │
│      │      │      │068元     │0元       │0元       │0元       │0元       │          │
│      ├───┼───┼─────┼─────┼─────┼─────┼─────┼─────┤
│      │B1357 │14.5  │自92年7月1│自93年1月1│自94年1月1│無        │無        │14,210元  │
│      │      │      │日起至92年│日起至93年│日起至94年│          │          │          │
│      │      │      │12月31日止│12月31日止│6月30日止 │          │          │          │
│      │      │      │共積欠3,48│共積欠6,96│共積欠3,77│          │          │          │
│      │      │      │0元       │0元       │0元       │          │          │          │
│      ├───┼───┼─────┼─────┼─────┼─────┼─────┼─────┤
│      │B1555 │14.5  │無        │自93年4月1│自94年1月1│無        │無        │8,990元   │
│      │      │      │          │日起至93年│日起至94年│          │          │          │
│      │      │      │          │12月31日止│6月30日止 │          │          │          │
│      │      │      │          │共積欠5,22│共積欠3,77│          │          │          │
│      │      │      │          │0元       │0元       │          │          │          │
├───┼───┼───┼─────┼─────┼─────┼─────┼─────┼─────┤
│戊○○│C2007 │14.5  │無        │自93年1月1│自94年1月1│自95年1月1│自96年1月1│28,130元  │
│      │      │      │          │日起至93年│日起至94年│日起至95年│日起至96年│          │
│      │      │      │          │12月31日止│12月31日止│12月31日止│6月30日止 │          │
│      │      │      │          │共積欠6,96│共積欠8,12│共積欠8,70│共積欠4,35│          │
│      │      │      │          │0元       │0元       │0元       │0元       │          │
│      ├───┼───┼─────┼─────┼─────┼─────┼─────┼─────┤
│      │C775  │20.36 │無        │自93年9月1│自94年6月1│自95年1月1│自96年1月1│26,060元  │
│      │      │      │          │日起至93年│日起至94年│日起至95年│日起至96年│          │
│      │      │      │          │10月31日止│12月31日止│12月31日止│5月31日止 │          │
│      │      │      │          │共積欠1,62│共積欠7,12│共積欠12,2│共積欠5,09│          │
│      │      │      │          │8元       │6元       │16元      │0元       │          │
├───┼───┼───┼─────┼─────┼─────┼─────┼─────┼─────┤
│乙○○│C2015 │14.5  │無        │自93年1月1│自94年1月1│自95年1月1│自96年1月1│28,130元  │
│      │      │      │          │日起至93年│日起至94年│日起至95年│日起至96年│          │
│      │      │      │          │12月31日止│12月31日止│12月31日止│6月30日止 │          │
│      │      │      │          │共積欠6,96│共積欠8,12│共積欠8,70│共積欠4,35│          │
│      │      │      │          │0元       │0元       │0元       │0元       │          │
├───┼───┼───┼─────┼─────┼─────┼─────┼─────┼─────┤
│辛○○│C2005 │14.5  │無        │自93年1月1│自94年1月1│自95年1月1│自96年1月1│28,130元  │
│      │      │      │          │日起至93年│日起至94年│日起至95年│日起至96年│          │
│      │      │      │          │12月31日止│12月31日止│12月31日止│6月30日止 │          │
│      │      │      │          │共積欠6,96│共積欠8,12│共積欠8,70│共積欠4,35│          │
│      │      │      │          │0元       │0元       │0元       │0元       │          │
│      ├───┼───┼─────┼─────┼─────┼─────┼─────┼─────┤
│      │B1557 │14.5  │無        │自93年4月1│自94年1月1│無        │無        │8,990元   │
│      │      │      │          │日起至93年│日起至94年│          │          │          │
│      │      │      │          │12月31日止│6月30日止 │          │          │          │
│      │      │      │          │共積欠5,22│共積欠3,77│          │          │          │
│      │      │      │          │0元       │0元       │          │          │          │
└───┴───┴───┴─────┴─────┴─────┴─────┴─────┴─────┘


司法院資訊處製作；財團法人民間司法改革基金會備份。
